臺灣板橋地方法院交通事件裁定　　　　　　　　　九十三年度交聲字第一○八四號
　　原處分機關　交通部公路總局臺北區監理所
　　異　議　人
　　即受處分人　乙○○
右列異議人因違反道路交通管理處罰條例案件，對於交通部公路總局臺北區監理所於
民國九十三年八月十八日以北監自裁字裁四○－Ｃ00000000號違反道路交通
管理事件裁決書所為之處分，聲明異議，本院裁定如左：
        主  文
異議駁回。
        理  由
一、異議意旨略以：異議人於民國九十三年六月二十六日晚上十一時五十分許，從修
    車廠將車牌號碼ＬＯ－九一一三號自用小客車開往回家途中，行經臺北縣三重市
    ○○路與五華街口時，因未懸掛前號牌之違規事實，遭警當場掣單舉發，實因異
    議人之車輛前保險桿當天下午撞破而無法懸掛號牌，所以異議人將號牌放置於車
    輛的前擋風玻璃前，以便辨識，遭警臨檢時，亦向警員解釋：當天適逢週休假期
    ，汽車材料行並無營業，所以修車廠老闆無法修理上開車輛，又修車廠內等待修
    理之車輛過多，並無多餘之位置可供異議人停放，遂將其車輛駛離修車廠，而警
    員打電話給修車廠老闆查詢上開情事，修車廠老闆亦證明屬實，未料警員仍執意
    開單，還說反正都被攔下了就隨便開一張吧！依道路交通管理處罰條例第十四條
    開單，還說開便宜一點的，結果警員回到局裡偷改條款，而且還沒另行通知異議
    人，這部分警員是否有違法，爰依法聲明異議云云。
二、按汽車已領有號牌而未懸掛或不依指定位置懸掛者，處汽車所有人新臺幣（下同
    ）三千六百元以上一萬零八百元以下罰鍰，並禁止其行駛，其牌照、號牌吊銷之
    ，道路交通管理處罰條例第十二條第一項第七款、第二項分別定有明文。
三、經查：本件異議人即受處分人乙○○，於九十三年六月二十六日晚上十一時五十
    分許，駕駛其所有之車牌號碼ＬＯ－九一一三號自用小客車，行經臺北縣三重市
    ○○路與五華街口時，因未懸掛前號牌行駛於道路之違規事實，經臺北縣政府警
    察局三重分局慈福派出所警員甲○○當場掣單舉發，嗣異議人於同年七月十五日
    向原處分機關提出申訴，經原舉發機關臺北縣政府警察局三重分局九十三年八月
    六日重警交申字第○九三○○三一八○四號函告知異議人違規事實明確，原處分
    機關遂於同年八月十八日以北監自裁字裁四○－Ｃ00000000號違反道路
    交通管理事件裁決書，依道路交通管理處罰條例第十二條第一項第七款及第二項
    之規定，裁處汽車所有人即異議人罰鍰三千六百元，並吊銷牌照，異議人於同日
    收受該裁決書後，於同年九月一日聲明異議等情，有上開裁決書、掛號郵件收件
    回執、陳述書、臺北縣政府警察局九十三年六月二十六日舉發違反道路交通管理
    事件通知單、臺北縣政府警察局三重分局上開函件影本等件在卷可稽。又證人即
    舉發本件違規之警員甲○○到庭結證稱：我是在九十三年六月二十六日晚上十一
    點到一點執行酒測勤務，我在二十三點五十分許攔到乙○○所駕駛之車牌號碼Ｌ
    Ｏ－九一一三號自用小客車，前面車牌未懸掛，該名駕駛人乙○○自稱其車牌掉
    落有兩、三天了，他把車牌放在車前之擋風玻璃裡面，他前面保險桿看起來沒有
    什麼撞到的痕跡，但是鎖螺絲的地方好像沒辦法鎖，當時他們有兩部車同時都未
    懸掛車牌經過，我們以為他們在飆車，就把他們攔下來，結果發現兩部車之前面
    車牌都未懸掛，很可疑等語，經本院詢其「他車子的前保險桿看起來有損害的狀
    況嗎？」，其答稱「他是說撞到東西掉落來不及修復，但已經兩、三天了」，本
    院復詢其「他當時有跟你說他那天把車開到修車廠，但是因為沒有材料老闆要他
    先把車開回去，他有如此說嗎？」，其答稱「我本身沒有聽到，但我們有四個人
    ，也許他跟別的同事講」，本院再詢其「當時你或你同事，有無打電話給他所說
    的修車廠老闆求證他所說的事？」，其答稱「我沒有，我同事應該也沒有，我們
    當時就是依照規定告發」（見九十三年十一月八日訊問筆錄），徵諸證人甲○○
    為依法執行交通勤務之警員，與異議人素不相識，亦無仇隙，則證人自無甘冒自
    身觸犯偽證罪而為不實陳述之理，其證詞應可採信。異議人雖執前詞置辯，惟本
    件並無證據證明該ＬＯ－九一一三號自用小客車於舉發當日下午甫發生前保險桿
    有撞破之情事，且依證人甲○○於本院調查時所為之證詞，顯見上開車輛之前保
    險桿於舉發違規日期之前二、三天已有損壞之情況，異議人明知車輛之前保險桿
    無法懸掛號牌，未即時修繕，反而於二、三天後猶逕將前號牌放置在前擋風玻璃
    旁而駕駛該車行駛於道路，顯非屬社會觀念上所得接受之送修合理範圍，是異議
    人所辯之詞，尚難採信。又道路交通安全規則第十一條第一項第一款規定，汽車
    號牌懸掛位置，除原設有固定位置外，應正面懸掛於車輛前後端之明顯適當位置
    。而異議人僅任意將應懸掛於車輛前端之號牌，放置在車內之前擋風玻璃旁，致
    無法自外部明顯辨識車號，其位置顯不適當。本件該車輛之前保險桿處如確已不
    能懸掛號牌，應即不得行駛於道路上，異議人未即通知修車廠人員前來修理或商
    請拖吊車拖吊至修車廠，即逕將前號牌任意放置在車內之前擋風玻璃旁，行駛於
    道路上，自應依法處罰。末查，異議人於九十三年七月十五日申訴後，原處分機
    關業於九十三年八月十一日以北監自字第○九三六○二四○五二號函，告知異議
    人本案舉發違規法條應為「道路交通管理處罰條例第十二條第一項第七款」，當
    初警員填製之舉發違反道路交通管理事件通知單所載之舉發違規法條係誤植為「
    道路交通管理處罰條例第十四條第一項第一款」等語，故異議人雖猶執前詞置辯
    ，並無礙本院對其上開違規事實之認定。綜上所述，異議人於右揭時、地未依規
    定位置懸掛前號牌而駕駛其所有之ＬＯ－九一一三號自用小客車行駛於道路之違
    規事實，洵堪認定，是原處分機關據以援引上開規定，裁處異議人即受處分人罰
    鍰新臺幣三千六百元，並吊銷車輛牌照，於法並無違誤，本件異議為無理由，應
    予駁回。
據上論斷，應依道路交通管理處罰條例第八十七條第二項，道路交通案件處理辦法第
十九條，裁定如主文。
中　　　華　　　民　　　國　　九十三　　年　　 十一 　　月　　二十四　　日
                                    臺灣板橋地方法院交通法庭
                                        法  官  戴　嘉　清
又正本證明與原本無異。
如不服本裁定應於送達後五日內向本院提出抗告狀。
                                        書記官  許　千　士
中　　　華　　　民　　　國　　九十三　　年　　 十一 　　月　　二十四　　日
